# 请教陈版，关于应收账款减值计提的事项

提问人：墨 1990 时间：2019-12-27 08:05:12
公司执行新金融工具准则，如果应收账款中的某一客户挂账 2-3 年，公司原将其归类为 A组合，该组合 2-3 年期末按50% 计提信用减值损失，对公司利润有些影响，由于该客户 12 月 27 日已将款项汇出（境外），预计公司 1 月 2 日会收到，那么在期末能否不计提信用损失，是否将其作为单项计提信用减值损失的应收账款？

回答人：chenyiwei
不建议这样考虑。虽然该特定客户的款项最终证实可以 100%收回，但信用减值损失代表的是该组合发生损失的概率，组合内整体的损失概率并不等同于该组合内每一单笔款项发生的实际信用损失。如果该组合整体的损失概率没有因为该笔款项的全额回收而发生重大变化，则不建议改变其信用损失准备的计提比例。